臺灣高等法院刑事裁定
110年度抗字第340號
抗  告  人  
即受 刑 人  連坤城

                    籍設新北市○○區○○路000號之0（新    北○○○○○○○○）

上列抗告人因聲請定其應執行刑案件，不服臺灣桃園地方法院中
華民國110年1月25日裁定（110年度聲字第115號），提起抗告，
本院裁定如下：
    主  文
抗告駁回。
    理  由
一、原裁定意旨略以：受刑人連坤城所犯如附表所示之各罪，先
    後經法院判處如附表所示之刑確定，且分屬得易科罰金及不
    得易科罰金之罪，經受刑人請求檢察官聲請定應執行之刑。
    原審法院審酌卷附事證，認附表所示各罪，合於併罰之要件
    ，是檢察官之聲請為適當。參酌受刑人所犯各罪之罪質、犯
    罪時間，依刑事訴訟法第477條第1項，刑法第50條第2項、
    第51條第5款規定，定其應執行有期徒刑13年6月。
二、抗告意旨略以：原審裁定量刑按照責任遞減係數逐漸退縮，
    不符法律秩序理念規範之比例原則、平等原則、責罰相當原
    則、重複評價原則，請審酌附表各罪犯罪時間差距等情，兼
    顧刑罰衡平之要求及矯正受刑人之目的、情形。抗告人現已
    60歲，年邁有慢性病，請從輕給予合理公平及有利行為人之
    裁定云云。
三、按裁判確定前犯數罪者，併合處罰之，有二裁判以上者，依
    刑法第51條之規定，定其應執行之刑，刑法第50條、第53條
    分別定有明文。次按法院就自由裁量權之行使，除不得逾越
    法律所規定範圍之外部性界限外，另應受比例原則、公平正
    義原則之規範，謹守法律秩序之理念，體察法律之規範目的
    ，使其結果實質正當，合於裁量之內部性界限，俾與立法本
    旨相契合。刑法第51條第5款規定數罪併罰，宣告多數有期
    徒刑者，應於各刑中之最長期以上，各刑合併之刑期以下，
    定其應執行之刑期，但不得逾30年，其就數罪併罰，固非採
    併科主義，而係採限制加重主義，就俱發各罪中，以最重之
    宣告刑為基礎，由法院參酌他罪之宣告刑，裁量加重定之，
    且不得逾法定之30年最高限制，此即外部性界限。法院為裁
    判時，二者均不得有所踰越。在數罪併罰，有二裁判以上，
    定其應執行之刑時，固屬於法院自由裁量之事項，然仍應受
    前揭外部性界限及內部性界限之拘束（最高法院94年度台非
    字第233號判決、96年度台上字第7583號判決參照）。
四、經查：
  ㈠抗告人即受刑人連坤城因違反毒品危害防制條例等案件，先
    後經法院判處如附表所示之刑，均已分別確定在案，且附表
    編號2至5各罪係在附表編號1裁判確定前所犯，而原審法院
    為附表編號5所示犯罪事實之最後事實審法院，有各該判決
    及本院被告前案紀錄表附卷可憑，合於刑法第53條、第51條
    第5款定應執行刑之要件。原審以附表所示之5罪各宣告刑中
    之最長期（有期徒刑8年）以上，各刑合併之刑期（有期徒
    刑8年、8年、4年、1年3月、8月、2月，合計為有期徒刑22
    年1月）以下；再參以抗告人犯如附表編號1、2所示之罪，
    前經本院以102年度上訴字第2762號判決應執行有期徒刑12
    年確定；附表編號3、4所示之罪，則經原審法院以104年度
    訴緝字第32號判決應執行有期徒刑1年9月確定，是法院再為
    更定應執行刑時，亦應受該等應執行刑內部界限之拘束，即
    不得重於附表編號1至2、編號3至4所定之應執行刑（12年、
    1年9月）與編號5所示之宣告刑總和有期徒刑13年11月，原
    審就附表各編號所示宣告刑中之有期徒刑部分，定其應執行
    有期徒刑13年6月，顯未逾越刑法第51條第5款所定之外部性
    界限，亦無逾越內部性界限之情事。
  ㈡觀諸抗告人所犯如附表所示各罪，其中附表編號1至4為販賣
    、轉讓第一級毒品及禁藥；附表編號5為施用第二級毒品，
    是抗告人除戕害自身身體健康，更助長毒品流通，對社會治
    安有重大危害，且兼衡其係於102年1月至103年5月間多次為
    之，可見其未能深切正視己非，一再漠視法令禁制甚明。因
    此，原審併以此等犯罪之次數、情節、所犯數罪整體之非難
    評價而酌定其應執行之刑如上，並未悖於法律秩序之理念，
    符合法規範之目的，亦無違反比例、平等原則或罪刑相當原
    則。從而，原裁定並無濫用裁量權等違法或不當之處，抗告
    人猶執前詞提起抗告，指摘原裁定不當，為無理由，應予駁
    回。
五、據上論斷，依刑事訴訟法第412 條，裁定如主文
中　　華　　民　　國　 110　　年　　3 　　月　　16  　日
     　　　　　   刑事第二十三庭審判長法　官  許永煌
                                      法　官  雷淑雯
                                      法　官  吳定亞
以上正本證明與原本無異。
如不服本裁定，應於收受送達後五日內向本院提出再抗告狀。
                                      書記官  郭侑靜
中　　華　　民　　國　　110 　年　　3 　　月　　16　　日